臺灣高等法院刑事判決
109年度上易字第199號
上  訴  人  臺灣新北地方檢察署檢察官
上  訴  人
即  被  告  廖瑋怡


上列上訴人等因被告詐欺案件，不服臺灣新北地方法院108 年度
審易字第2589號，中華民國108年12月5日第一審判決（起訴案號
：臺灣新北地方檢察署108年度偵字第27362號），提起上訴，本
院判決如下：
    主  文
原判決撤銷。
乙○○犯如附表所示之各罪，各處如附表「宣告刑」欄所示之刑，
應執行有期徒刑伍年陸月，如易科罰金，以新臺幣壹仟元折算壹
日。未扣案之犯罪所得合計新臺幣壹仟壹佰貳拾萬柒仟貳佰伍拾
肆元沒收，於全部或一部不能沒收或不宜執行沒收時，追徵其價
額。
    犯罪事實
一、乙○○前於民國85年3 月1 日起至107 年6 月22日止之期間，
    擔任址設台北市○○區○○路0 段000 號之國泰人壽保險股份有
    限公司（下稱國泰人壽公司）之行政人員職務，詎乙○○竟利
    用職務上之機會，竟意圖為自己不法之所有，各基於詐欺取
    財之犯意，自102 年8 月27日起至107 年5 月8 日止，明知
    如起訴書附表㈠所示傳票編號請領報銷之各該款項單據，前
    均已向國泰人壽公司請領報銷（起訴書附表㈠所載之「項次1
    3之11」之內容，應自項次13刪除，同時新增為「項次14之1
    1」，再就新增之項次內容補充傳票編號為「00000000000 
    」；同附表所載之「項次30之12至16」之內容，應自項次30
    刪除，同時新增為「項次38之12至16」，再就新增之項次內
    容補充傳票編號為「00000000000 」。），及如起訴書附表
    ㈡所示傳票編號請領報銷之各該款項單據，惟實際上均並無
    各該相關款項支出之不實單據，乙○○仍於如起訴書附表㈠、㈡
    所示時間，以將上開單據黏貼在費用報告單上，持以循國泰
    人壽公司核銷程序，向國泰人壽公司重複及不實請領各該款
    項，致國泰人壽公司不知情承辦人員陷入錯誤，以現金方式
    給付乙○○如起訴書附表㈠、㈡「單據金額」欄所示金額，而乙
    ○○以此不法詐術，先後詐取如本判決附表犯罪所得欄所示之
    金額共77次，合計新臺幣（下同）1122萬9,254 元。
二、案經國泰人壽公司告訴臺灣新北地方檢察署檢察官偵查起訴
    。　　
    理  由
壹、程序部分：
   本院援引之其他下列證據資料（包含供述證據、文書證據等
   ），並無證據證明係公務員違背法定程序所取得。又檢察官
   、被告乙○○於原審準備程序、審理時及本院準備程序、審理
   時，對原審及本院所提示之被告以外之人審判外之供述，包
   括供述證據、文書證據等證據，就證據能力均未表示爭執，
   且迄言詞辯論終結前並未聲明異議，亦無顯有不可信之情況
   與不得作為證據之情形，本院審酌上開證據資料製作時之情
   況，尚無違法不當及證明力明顯過低之瑕疵，認為以之作為
   證據應屬適當，是依刑事訴訟法第159 條至第159 條之5 規
   定，本院所引用供述證據及文書證據均有證據能力。
貳、實體部分：
一、事實之認定：
　　訊據上訴人即被告乙○○偵查中及原審、本院審理時均坦承不
    諱(見他字卷三第72頁、原審卷第153頁、本院卷第262 、36
    6 、370頁)，核與告訴代理人甲○○於偵查中及本院審理時、
    告訴代理人張天香於原審審理時之指訴情節相符(見他字卷
    三第162 頁、原審卷第154 至156 頁、本院卷第264 、366
    頁)，並有被告乙○○書立之切結書、告訴人國泰人壽公司之
    流用款明細表、告訴人公司傳票及會計憑證、遭被告詐取金
    額統計明細資料等單據附卷可佐（見他字卷第7至55、105至
    377頁），足認被告前揭出於任意性之自白確與事實相符，
    可以採信。本件事證明確，被告如附表編號1至77所示之各
    次詐欺取財之犯行共77次，均堪認定，皆應依法論科。
二、論罪之說明：
  ㈠新舊法比較：
    按行為後法律有變更者，適用行為時之法律；但行為後之法
    律有利於行為人者，適用最有利於行為人之法律，刑法第2
    條第1 項定有明文。查被告行為後，即起訴書附表㈠項次1 
    、6 、8 ，以及起訴書附表㈡項次2 至8 部分（同項次因以
    同一傳票報帳或核銷，僅論以一罪，詳後述），因刑法第33
    9 條第1 項規定，業於103 年6 月18日修正公布，並自同年
    月20日起生效施行。修正前刑法第339 條第1項規定：「意
    圖為自己或第三人不法之所有，以詐術使人將本人或第三人
    之物交付者，處5 年以下有期徒刑、拘役或科或併科1 千元
    以下罰金。」；修正後該條項則規定：「意圖為自己或第三
    人不法之所有，以詐術使人將本人或第三人之物交付者，處
    5 年以下有期徒刑、拘役或科或併科50萬元以下罰金。」。
    經比較新舊法之結果，修正後該條項規定既已提高罰金刑之
    法定刑度，自應以修正前刑法第339 條第1 項規定較有利於
    被告，依刑法第2 條第1 項前段規定，上開部分即應適用前
    述修正施行前刑法第339 條第1 項之規定。
  ㈡起訴書附表㈠、㈡所示內容及前述刪除、新增或補充之部分，
    係以被告行為態樣為重複報帳或不實核銷加以區分，但不論
    行為態樣係兼而有之或僅有其一，抑或數個相同態樣之行為
    同時存在，而以號碼一致之同張傳票（同項次）為詐欺款項
    者，就一般社會生活經驗及常情而言，僅論以一罪，即足完
    整評價所為之不法內涵。是核被告所為，就起訴書附表㈠、㈡
    所載項次1 至8 部分，均係犯修正前刑法第339 條第1 項之
    詐欺取財罪；就起訴書附表㈠、㈡及前述刪除、新增或補充之
    內容所載項次9 至77所為，皆係犯刑法第339 條第1 項之詐
    欺取財罪。
　㈢被告所犯上開77罪間，犯意各別，行為互殊，應予分論併罰
    。至公訴意旨認被告本件全部所為屬接續犯，僅論以一罪一
    節，查被告各次行為之時間、詐取數額等犯罪要素，未盡一
    致，且各項次之行為係以不同之傳票加以報帳或核銷，甚至
    同時存在報帳及核銷之情形，歷次以同一項次所示傳票完成
    報帳、核銷，即完成該次之詐欺行為，故以不同傳票而為之
    報帳、核銷之詐欺行為，彼此間實為獨立存在，更何況所為
    各項次之詐欺行為，前後歷時將近5 年之久，顯非於密接之
    時空條件下所為之接續犯行，故本院認被告所為各項次之詐
    欺犯行，應係分別起意，而應以數罪論處。
　㈣另告訴代理人張天香於原審審理時，主張被告就起訴書附表㈡
    部分，另構成刑法第216 條、第210 條之行使偽造私文書罪
    等詞，惟查被告於偵查、原審及本院審理中供承起訴書附表
    ㈡所示之不實單據，有時是去用餐或消費，請求店家多給一
    張空白收據；有時也會拿其他同事或朋友的發票來報；這些
    空白發票上面有蓋店家的發票章等語明確，則被告取得店家
    空白收據後，自行填載金額之行為，要難遽認是否未經店家
    授權，抑或其上之消費項目、金額確屬虛偽，而自他人取得
    之消費發票，亦乏事證可認有何偽造、變造後持以行使之情
    狀，且檢察官或告訴代理人亦未就此部分提供其他證據加以
    佐憑，尚難認定所指起訴書附表㈡所示各項次之詐欺犯行，
    另成立行使偽造或變造私文書之行為，附此敘明。
三、撤銷改判理由及科刑審酌事項：
　㈠原判決以被告犯罪事證明確，據以論罪科刑，固非無見。然
    查：
　1.按定執行刑範圍，受檢察官聲請內容之拘束，亦即法院不得
    主動加入其他符合定刑要件之個案一併為審查，則受理法院
    就聲請事件之審查，固屬法院得自由裁量之事項，裁量權之
    行使，除應合法律規定外部界限外，尚須符合所謂自由裁量
    之內部性界限（最高法院108年台抗字第2號裁定）；而刑法
    第57條規定係針對個別犯罪為科刑裁量時，明定科刑基礎及
    尤應注意科刑裁量事項，兩者應裁量事項，自應有不同裁量
    （最高法院105年台抗字第927號裁定參照）。又按數罪併罰
    之定應執行刑，係出於刑罰經濟與責罰相當之考量，本含有
    恤刑性質（最高法院105年台抗字第907號裁定）。再按定刑
    係採「限制加重原則」規範執行刑之法定範圍，為其定刑之
    外部界限，乃因一律將宣告刑累計執行，刑責恐將偏重而過
    苛，不符現代刑事政策及刑罰之社會功能，而有必要透過定
    刑程序，授權法官對被告本身及所犯各罪為總檢視，進行充
    分而不過度之評價，以妥適調整之（最高法院108年台抗字
    第671號裁定參照）。
　2.原判決就被告所犯如附表各罪所定執行刑3 年6 月，雖未逾
    越外部界限或內部界限，然被告所犯附表所示各罪，高達77
    次，詐欺取財之金額合計1122萬9,254 元，以其在告訴人公
    司月薪僅3萬餘元計算，係其30多年之薪資，且其前後歷時5
     年之久，況被告迄今僅償還2萬2千元(原審判決前清償1萬
    元，本院判決前清償1萬2千元，共2萬2千元)，難認其有還
    款誠意，再參諸被告於本院審理時供稱：「其欠卡債，跟地
    下錢莊借錢，剛出社會，搞不清楚，借蠻多錢。」等語(見
    本院卷第370頁)，惟被告自85年18歲起在公訴人公司任職，
    於102年35歲起，5年內陸續犯本件77次詐欺取財犯行，顯非
    年輕識淺所為，復不清楚交待其何以積欠龐大債務，本院考
    量上情，並反映於所定刑度，俾貫徹罪刑相當原則，以維護
    公平正義、法律秩序之理念及目的，依上說明，原判決於定
    執行刑時未詳加斟酌，有違罪刑相當原則，尚難謂為妥適。
　3.被告本件詐得金額合計1122萬9,254 元，屬被告實行本件各
    項次詐欺犯行之犯罪所得，被告於原審判決前清償1 萬元，
    於本院判決前清償1 萬2 千元，共2 萬2 千元，原判決未及
    審酌此節，僅扣除被告1 萬元，就1121萬9,254 元宣告沒收
    、追徵，尚有未洽。
　4.檢察官循告訴人之請求上訴主張原判決量刑過輕，為有理由
    ，被告上訴主張原判決量刑及定執行刑過重，請求減輕其刑
    ，則無理由，然原判決既有上開瑕疵，應由本院將原判決予
    以撤銷改判。
　㈡爰審酌被告自稱因資金周轉問題，生活壓力大，竟未循正當
    方式取得金錢，反而利用告訴人國泰人壽公司款項請領程序
    之漏洞，多達77次詐取金錢，造成告訴人公司高達1122萬92
    54元之損失，所為應予非難，惟考量被告前無刑事科刑紀錄
    ，有本院被告前案紀錄表在卷可稽，犯罪後雖因僅清償2萬2
    千元，告訴人公司不同意分期清償，致未能與告訴人達成民
    事和解，惟始終坦承犯行，表明願歸還上開犯罪所得之態度
    ，兼衡被告自述其高中畢業之教育程度、正式工作只有於告
    訴人公司時，其他皆為打工、有1 名未成年子女、與丈夫同
    住之家庭狀況，及其犯罪之動機、目的係貪圖利益、手段等
    一切情狀，分別量處如主文第2 項之附表「宣告刑」欄所示
    之刑，並諭知易科罰金之折算標準，並定其應執行刑，並諭
    知易科罰金之折算標準。
　㈢沒收之說明：
　　按刑法關於沒收之規定，已於104 年12月30日修正公布，並
    於105 年7 月1 日施行；且沒收、非拘束人身自由之保安處
    分適用裁判時之法律，刑法第2 條第2 項定有明文；故本件
    有關沒收與否之判斷，即應適用裁判時即修正後之規定。查
    被告本件詐得金額合計1122萬9,254 元，屬被告實行本件各
    項次詐欺犯行之犯罪所得，扣除被告已自行償還告訴人公司
    之2 萬2 千元(原審判決前清償1 萬元，本院判決前清償1萬
    2 千元，共2 萬2 千元)，剩餘1120萬7,254 元，則未見實
    際合法發還告訴人，應宣告沒收，並於全部或一部不能沒收
    或不宜執行沒收時，追徵其價額。
據上論斷，應依刑事訴訟法第369 條第1 項前段、第364 條、第
299 條第1項前段，修正前刑法第339 條第1 項，刑法第2 條、
第339 條第1 項、第41條第1 項前段、第51條第5 款、第38條之
1 第1 項、第3 項，判決如主文。
本案經檢察官曾開源偵查起訴，由檢察官謝宗甫到庭執行職務。
中　　華　　民　　國　　109 　年　　4 　　月　　8 　　日
　　　　　　　　　刑事第十七庭  審判長法　官  鄭水銓
　　　　　　　　　　　　　　　　　　  法　官  鍾雅蘭
　　　　　　　　　　　　　　　　　　  法　官  黃雅芬
以上正本證明與原本無異。
不得上訴。
                                      書記官  鄭雅云
中　　華　　民　　國　　109 　年　　4 　　月　　8 　　日
附錄：本案論罪科刑法條全文　　　　　　　　　　　　　　　
修正前中華民國刑法第339 條：
意圖為自己或第三人不法之所有，以詐術使人將本人或第三人之
物交付者，處5 年以下有期徒刑、拘役或科或併科1 千元以下罰
金。
以前項方法得財產上不法之利益或使第三人得之者，亦同。
前二項之未遂犯罰之。
　
中華民國刑法第339 條：
意圖為自己或第三人不法之所有，以詐術使人將本人或第三人之
物交付者，處5 年以下有期徒刑、拘役或科或併科50萬元以下罰
金。
以前項方法得財產上不法之利益或使第三人得之者，亦同。
前二項之未遂犯罰之。


本判決附表：　　　　　　　　　
編號  犯 罪 事 實 犯 罪 所 得 (新台幣) 宣告刑 1 如起訴書附表 ㈠項次1  85,000元 乙○○犯詐欺取財罪，處有期徒刑參月，如易科罰金，以新臺幣壹仟元折算壹日。  2 如起訴書附表 ㈡項次2    180,000元 乙○○犯詐欺取財罪，處有期徒刑參月，如易科罰金，以新臺幣壹仟元折算壹日。      3 如起訴書附表 ㈡項次3 190,000元 乙○○犯詐欺取財罪，處有期徒刑參月，如易科罰金，以新臺幣壹仟元折算壹日。      4 如起訴書附表 ㈡項次4  185,000元 乙○○犯詐欺取財罪，處有期徒刑參月，如易科罰金，以新臺幣壹仟元折算壹日。  5 如起訴書附表 ㈡項次5  290,000元 乙○○犯詐欺取財罪，處有期徒刑肆月，如易科罰金，以新臺幣壹仟元折算壹日。    6 如起訴書附表 ㈠、㈡項次6 292,010元 乙○○犯詐欺取財罪，處有期徒刑肆月，如易科罰金，以新臺幣壹仟元折算壹日。    7 如起訴書附表 ㈡項次7  60,000元 乙○○犯詐欺取財罪，處有期徒刑參月，如易科罰金，以新臺幣壹仟元折算壹日。 8 如起訴書附表 ㈠、㈡項次8 139,302元 乙○○犯詐欺取財罪，處有期徒刑參月，如易科罰金，以新臺幣壹仟元折算壹日。  9 如起訴書附表 ㈠、㈡項次9 128,110元 乙○○犯詐欺取財罪，處有期徒刑參月，如易科罰金，以新臺幣壹仟元折算壹日。      10 如起訴書附表 ㈡項次10  6,000元 乙○○犯詐欺取財罪，處有期徒刑貳月，如易科罰金，以新臺幣壹仟元折算壹日。      11 如起訴書附表 ㈠、㈡項次11 339,221元 乙○○犯詐欺取財罪，處有期徒刑伍月，如易科罰金，以新臺幣壹仟元折算壹日。    12 如起訴書附表 ㈠、㈡項次12 115,174元 乙○○犯詐欺取財罪，處有期徒刑參月，如易科罰金，以新臺幣壹仟元折算壹日。  13 如起訴書附表 ㈠、㈡項次13 151,310元 乙○○犯詐欺取財罪，處有期徒刑參月，如易科罰金，以新臺幣壹仟元折算壹日。  14 如起訴書附表 ㈠、㈡項次14    116,695元 乙○○犯詐欺取財罪，處有期徒刑參月，如易科罰金，以新臺幣壹仟元折算壹日。  15 如起訴書附表 ㈡項次15      215,500元            乙○○犯詐欺取財罪，處有期徒刑肆月，如易科罰金，以新臺幣壹仟元折算壹日。 16 如起訴書附表 ㈡項次16  29,525元 乙○○犯詐欺取財罪，處有期徒刑參月，如易科罰金，以新臺幣壹仟元折算壹日。 17 如起訴書附表 ㈡項次17    40,538元              乙○○犯詐欺取財罪，處有期徒刑參月，如易科罰金，以新臺幣壹仟元折算壹日。 18 如起訴書附表 ㈠、㈡項次18 163,660元 乙○○犯詐欺取財罪，處有期徒刑參月，如易科罰金，以新臺幣壹仟元折算壹日。 19 如起訴書附表 ㈡項次19        83,250元                乙○○犯詐欺取財罪，處有期徒刑參月，如易科罰金，以新臺幣壹仟元折算壹日。 20 如起訴書附表 ㈡項次20  175,700元 乙○○犯詐欺取財罪，處有期徒刑參月，如易科罰金，以新臺幣壹仟元折算壹日。    21 如起訴書附表 ㈠、㈡項次21 150,999元 乙○○犯詐欺取財罪，處有期徒刑參月，如易科罰金，以新臺幣壹仟元折算壹日。  22 如起訴書附表 ㈡項次22    222,300元 乙○○犯詐欺取財罪，處有期徒刑肆月，如易科罰金，以新臺幣壹仟元折算壹日。  23 如起訴書附表 ㈠、㈡項次23 95,382元 乙○○犯詐欺取財罪，處有期徒刑參月，如易科罰金，以新臺幣壹仟元折算壹日。 24 如起訴書附表 ㈠、㈡項次24 189,727元 乙○○犯詐欺取財罪，處有期徒刑參月，如易科罰金，以新臺幣壹仟元折算壹日。 25 如起訴書附表 ㈠、㈡項次25  109,670元 乙○○犯詐欺取財罪，處有期徒刑參月，如易科罰金，以新臺幣壹仟元折算壹日。 26 如起訴書附表 ㈠、㈡項次26 101,016元 乙○○犯詐欺取財罪，處有期徒刑參月，如易科罰金，以新臺幣壹仟元折算壹日。 27 如起訴書附表 ㈡項次27  93,990元 乙○○犯詐欺取財罪，處有期徒刑參月，如易科罰金，以新臺幣壹仟元折算壹日。  28 如起訴書附表 ㈠、㈡項次28 85,404元 乙○○犯詐欺取財罪，處有期徒刑參月，如易科罰金，以新臺幣壹仟元折算壹日。 29 如起訴書附表 ㈠、㈡項次29 166,730元 乙○○犯詐欺取財罪，處有期徒刑參月，如易科罰金，以新臺幣壹仟元折算壹日。  30 如起訴書附表 ㈠、㈡項次30 161,032元 乙○○犯詐欺取財罪，處有期徒刑參月，如易科罰金，以新臺幣壹仟元折算壹日。 31 如起訴書附表 ㈡項次31  124,200元 乙○○犯詐欺取財罪，處有期徒刑參月，如易科罰金，以新臺幣壹仟元折算壹日。 32 如起訴書附表 ㈡項次32  200,000元 乙○○犯詐欺取財罪，處有期徒刑肆月，如易科罰金，以新臺幣壹仟元折算壹日。 33 如起訴書附表 ㈡項次33  240,000元 乙○○犯詐欺取財罪，處有期徒刑肆月，如易科罰金，以新臺幣壹仟元折算壹日。 34 如起訴書附表 ㈡項次34 300,000元 乙○○犯詐欺取財罪，處有期徒刑伍月，如易科罰金，以新臺幣壹仟元折算壹日。 35 如起訴書附表 ㈡項次35  280,000元 乙○○犯詐欺取財罪，處有期徒刑肆月，如易科罰金，以新臺幣壹仟元折算壹日。 36 如起訴書附表 ㈡項次36 400,000元 乙○○犯詐欺取財罪，處有期徒刑陸月，如易科罰金，以新臺幣壹仟元折算壹日。 37 如起訴書附表 ㈡項次37  450,000元 乙○○犯詐欺取財罪，處有期徒刑陸月，如易科罰金，以新臺幣壹仟元折算壹日。  38 如起訴書附表 ㈠、㈡項次38            68,587元 乙○○犯詐欺取財罪，處有期徒刑參月，如易科罰金，以新臺幣壹仟元折算壹日。 39 如起訴書附表 ㈡項次39  120,000元              乙○○犯詐欺取財罪，處有期徒刑參月，如易科罰金，以新臺幣壹仟元折算壹日。 40 如起訴書附表 ㈡項次40 450,000元 乙○○犯詐欺取財罪，處有期徒刑陸月，如易科罰金，以新臺幣壹仟元折算壹日。  41 如起訴書附表 ㈠、㈡項次41 116,200元 乙○○犯詐欺取財罪，處有期徒刑參月，如易科罰金，以新臺幣壹仟元折算壹日。  42 如起訴書附表 ㈠、㈡項次42 65,323元 乙○○犯詐欺取財罪，處有期徒刑參月，如易科罰金，以新臺幣壹仟元折算壹日。 43 如起訴書附表 ㈠、㈡項次43 130,715元 乙○○犯詐欺取財罪，處有期徒刑參月，如易科罰金，以新臺幣壹仟元折算壹日。  44 如起訴書附表 ㈡項次44  92,776元 乙○○犯詐欺取財罪，處有期徒刑參月，如易科罰金，以新臺幣壹仟元折算壹日。  45 如起訴書附表 ㈠項次45  11,500元 乙○○犯詐欺取財罪，處有期徒刑參月，如易科罰金，以新臺幣壹仟元折算壹日。 46 如起訴書附表 ㈡項次46    120,000元 乙○○犯詐欺取財罪，處有期徒刑參月，如易科罰金，以新臺幣壹仟元折算壹日。  47 如起訴書附表 ㈡項次47  210,000元 乙○○犯詐欺取財罪，處有期徒刑肆月，如易科罰金，以新臺幣壹仟元折算壹日。 48 如起訴書附表 ㈡項次48 180,000元 乙○○犯詐欺取財罪，處有期徒刑參月，如易科罰金，以新臺幣壹仟元折算壹日。 49 如起訴書附表 ㈡項次49 19,930元              乙○○犯詐欺取財罪，處有期徒刑參月，如易科罰金，以新臺幣壹仟元折算壹日。 50 如起訴書附表 ㈡項次50  30,000元 乙○○犯詐欺取財罪，處有期徒刑參月，如易科罰金，以新臺幣壹仟元折算壹日。 51 如起訴書附表 ㈡項次51 90,000元 乙○○犯詐欺取財罪，處有期徒刑參月，如易科罰金，以新臺幣壹仟元折算壹日。 52 如起訴書附表 ㈡項次52  150,000元 乙○○犯詐欺取財罪，處有期徒刑參月，如易科罰金，以新臺幣壹仟元折算壹日。  53 如起訴書附表 ㈠項次53 28,640元 乙○○犯詐欺取財罪，處有期徒刑參月，如易科罰金，以新臺幣壹仟元折算壹日。 54 如起訴書附表 ㈡項次54 130,000元 乙○○犯詐欺取財罪，處有期徒刑參月，如易科罰金，以新臺幣壹仟元折算壹日。 55 如起訴書附表 ㈠、㈡項次55 52,014元 乙○○犯詐欺取財罪，處有期徒刑參月，如易科罰金，以新臺幣壹仟元折算壹日。  56 如起訴書附表 ㈡項次56 110,000元 乙○○犯詐欺取財罪，處有期徒刑參月，如易科罰金，以新臺幣壹仟元折算壹日。 57 如起訴書附表 ㈡項次57  150,000元 乙○○犯詐欺取財罪，處有期徒刑參月，如易科罰金，以新臺幣壹仟元折算壹日。 58 如起訴書附表 ㈡項次58    95,450元  乙○○犯詐欺取財罪，處有期徒刑參月，如易科罰金，以新臺幣壹仟元折算壹日。 59 如起訴書附表 ㈡項次59 150,000元 乙○○犯詐欺取財罪，處有期徒刑參月，如易科罰金，以新臺幣壹仟元折算壹日。  60 如起訴書附表 ㈡項次60  280,000元 乙○○犯詐欺取財罪，處有期徒刑肆月，如易科罰金，以新臺幣壹仟元折算壹日。 61 如起訴書附表 ㈡項次61  180,000元 乙○○犯詐欺取財罪，處有期徒刑參月，如易科罰金，以新臺幣壹仟元折算壹日。 62 如起訴書附表 ㈠項次62 33,998元  乙○○犯詐欺取財罪，處有期徒刑參月，如易科罰金，以新臺幣壹仟元折算壹日。 63 如起訴書附表 ㈠項次63  72,109元 乙○○犯詐欺取財罪，處有期徒刑參月，如易科罰金，以新臺幣壹仟元折算壹日。 64 如起訴書附表 ㈠項次64  26,672元 乙○○犯詐欺取財罪，處有期徒刑參月，如易科罰金，以新臺幣壹仟元折算壹日。 65 如起訴書附表 （一）項次65 50,526元 乙○○犯詐欺取財罪，處有期徒刑參月，如易科罰金，以新臺幣壹仟元折算壹日。 66 如起訴書附表 ㈠、㈡項次66 45,106元 乙○○犯詐欺取財罪，處有期徒刑參月，如易科罰金，以新臺幣壹仟元折算壹日。  67 如起訴書附表 ㈠項次67  40,293元  乙○○犯詐欺取財罪，處有期徒刑參月，如易科罰金，以新臺幣壹仟元折算壹日。 68 如起訴書附表 ㈠項次68  37,642元  乙○○犯詐欺取財罪，處有期徒刑參月，如易科罰金，以新臺幣壹仟元折算壹日。 69 如起訴書附表 ㈠項次69        71,338元  乙○○犯詐欺取財罪，處有期徒刑參月，如易科罰金，以新臺幣壹仟元折算壹日。  70 如起訴書附表 ㈠項次70  175,806元 乙○○犯詐欺取財罪，處有期徒刑參月，如易科罰金，以新臺幣壹仟元折算壹日。 71 如起訴書附表 ㈠項次71 43,055元  乙○○犯詐欺取財罪，處有期徒刑參月，如易科罰金，以新臺幣壹仟元折算壹日。  72 如起訴書附表 ㈠、㈡項次72  143,461元 乙○○犯詐欺取財罪，處有期徒刑參月，如易科罰金，以新臺幣壹仟元折算壹日。 73 如起訴書附表 ㈡項次73 182,280元 乙○○犯詐欺取財罪，處有期徒刑參月，如易科罰金，以新臺幣壹仟元折算壹日。  74 如起訴書附表 ㈡項次74  273,202元 乙○○犯詐欺取財罪，處有期徒刑肆月，如易科罰金，以新臺幣壹仟元折算壹日。 75 如起訴書附表 ㈡項次75  213,654元 乙○○犯詐欺取財罪，處有期徒刑肆月，如易科罰金，以新臺幣壹仟元折算壹日。 76 如起訴書附表 ㈡項次76        240,772元 乙○○犯詐欺取財罪，處有期徒刑肆月，如易科罰金，以新臺幣壹仟元折算壹日。 77 如起訴書附表 ㈡項次77  191,760元 乙○○犯詐欺取財罪，處有期徒刑參月，如易科罰金，以新臺幣壹仟元折算壹日。